# 会计利润与所得税费用调整过程

提问人：zryhzwg 时间：2020-01-15 11:05:50
陈版：
前期确认了递延所得税资产，由于本期经营环境恶化，经判断不在复核确认递延所得税资产的条件，冲回了递延所得税资产。在会计利润与所得税费用调整过程中，对所得税的影响，是否可以填入“调整以前期间所得税的影响”，总感觉“调整以前期间所得税的影响”是由于所得税汇算清缴的影响。是否会对报告使用者造成前期会计差错的错觉。

回答人：chenyiwei
可以。或者单独增设“对前期已确认的递延所得税资产的调整”项目。

提问人：就这样--了 时间：2020-02-14 20:08:37
母公司所得税税率为25%，子公司是小微企业，本期应纳税所得额正好在100-300万的区间里，在填写“子公司适用不同税率的影响”时应该怎么计算？
自 2019 年 1 月 1 日至 2021 年 12 月 31 日，对小型微利企业年应纳税所得额不超过 100 万元的部分，减按25%计入应纳税所得额，按20%的税率缴纳企业所得税；对年应纳税所得额超过 100 万元但不超过 300 万元的部分，减按50%计入应纳税所得额，按20%的税率缴纳企业所得税。

回答人：chenyiwei
子公司实际适用税率按照其本年度应纳税额占应纳税所得额之比计算。“子公司适用不同税率的影响”项目的金额＝子公司本年度利润总额（会计利润）*（母公司适用税率－子公司实际适用税率）。

提问人：10242031 时间：2020-11-27 11:12:00
对于三免三减半企业，对于第二项“子公司适用不同税率的影响”应该选用什么税率比较合适呀，拜托各位大神帮帮忙，实在是有点想不明白

回答人：chenyiwei
该项目的金额=子公司的利润总额*母子公司本年度实际执行税率之差。